sv: Fordon och delar > Fordonsdelar och tillbehör > Fordonsdelar: Luftintag för motorfordon; Bromsar för motorfordon; Bilmattor och bilklädsel; Klimatkontroll för motorfordon; Fordonskontrolldelar; Kylsystem för motorfordon; Oljecirkulation för motorfordon; Motordelar till motorfordon; Fordonsmotorer; Avgassystem för motorfordon; Ramar och karossdelar för fordon; Bränslesystem för motorfordon; Fordonsinredningar; Lampor till motorfordon; Speglar för motorfordon; Strömförsörjning och elsystem för fordon; Säten för fordon; Sensorer och mätare för motorer; Delar till hjulupphängning; Bogsering av fordon; Delar till växellådor och drivlinor; Hjulsystem för motorfordon; Fönsterdelar till motorfordon
pt-PT: Veículos e peças > Acessórios e peças para veículos > Peças para veículos motorizados: Admissão de ar para veículos motorizados; Travagem para veículos motorizados; Alcatifa e estofos para veículos motorizados; Controlo de climatização para veículos motorizados; Controlos para veículos motorizados; Sistemas de arrefecimento de veículos motorizados; Circulação de óleo do motor para veículos motorizados; Peças de motor para veículos motorizados; Motores para veículos motorizados; Escapes para veículos motorizados; Peças de carroçaria para veículos motorizados; Sistemas de combustível para veículos motorizados; Peças de interior para veículos motorizados; Iluminação para veículos motorizados; Espelhos para veículos motorizados; Sistemas elétricos e de alimentação para veículos motorizados; Assentos para veículos motorizados; Manómetros e sensores para veículos motorizados; Peças de suspensão para veículos motorizados; Peças de reboque para veículos motorizados; Peças de transmissão para veículos motorizados; Sistemas de rodas para veículos motorizados; Acessórios e peças de janelas para veículos motorizados
cs: Vozidla a náhradní díly > Díly a příslušenství vozidel > Díly motorových vozidel: Sání vzduchu motorových vozidel; Brzdy motorových vozidel; Koberce a čalounění vozidel; Klimatizace a ventilace pro vozidla; Ovládací prvky vozidel; Chladicí systémy motorových vozidel; Olejové systémy vozidel; Díly motorů vozidel; Motory vozidel; Výfuky; Součásti rámu a karoserie vozidel; Palivové systémy motorových vozidel; Vybavení interiéru vozidel; Osvětlení motorových vozidel; Zrcátka k motorovým vozidlům; Napájecí a elektrické systémy vozidel; Sedadla vozidel; Senzory a ukazatele pro vozidla; Součásti odpružení vozidel; Tažná zařízení; Součásti převodovek a hnacího ústrojí vozidel; Kola motorových vozidel; Součásti a příslušenství okének vozidel
hr-HR: Vozila i dijelovi vozila > Dijelovi i oprema za vozila > Dijelovi za motorna vozila: Ulaz zraka u motorno vozilo; Kočenje motornog vozila; Tepisi i presvlake za motorna vozila; Kontrola klime za motorna vozila; Kontrole motornih vozila; Sustav hlađenja vozila; Cirkulacija motornog ulja motornih vozila; Dijelovi motora motornih vozila; Motori za motorna vozila; Ispuh motornih vozila; Dijelovi okvira i karoserije motornih vozila; Sustavi goriva za motorna vozila; Unutarnja oprema motornih vozila; Rasvjeta za motorna vozila; Ogledala za motorna vozila; Električni sustavi i sustavi za napajanje motornih vozila; Sjedala za motorna vozila; Senzori i mjerači za motorna vozila; Dijelovi ovjesa za motorna vozila; Vuča motornih vozila; Dijelovi prijenosa i pogona za motorna vozila; Sustavi kotača motornih vozila; Dijelovi i dodaci za prozore motornih vozila
de: Fahrzeuge & Teile > Fahrzeugersatzteile & -zubehör > Kfz-Teile: Kfz-Luftansaugsysteme; Kfz-Bremsen; Bodenbeläge & Polster; Kfz-Klimatisierung; Kfz-Steuerelemente; Kfz-Kühlsysteme; Teile für Kfz-Ölkreislauf; Kfz-Motorteile; Kfz-Motoren; Kfz-Auspuff; Rahmen- & Karosserieteile; Kraftstoffanlagen; Kfz-Innenausstattung; Kfz-Beleuchtung; Kfz-Spiegel; Kfz-Elektroniksysteme; Kfz-Sitze; Kfz-Sensoren & -Messinstrumente; Aufhängungsteile für Autos; Abschleppzubehör; Getriebe- & Antriebsteile; Kfz-Räder; Teile für Kfz-Fenster
it: Veicoli e parti > Componenti e accessori per auto > Componenti per veicoli a motore: Prese d'aria per veicoli a motore; Freni per veicoli a motore; Tappetini e rivestimenti per veicoli a motore; Climatizzatori per veicoli a motore; Controlli per veicoli a motore; Sistemi di raffreddamento dei veicoli a motore; Circolazione olio per veicoli a motore; Componenti motore per veicoli; Motori per veicoli a motore; Scarichi per veicoli a motore; Telaio e parti della carrozzeria di veicoli a motore; Sistemi di alimentazione per veicoli a motore; Accessori interni per veicoli a motore; Illuminazione per veicoli a motore; Specchietti per veicoli a motore; Sistemi elettrici e di alimentazione per veicoli a motore; Sedili per veicoli a motore; Sensori e indicatori per veicoli a motore; Parti di sospensioni per veicoli a motore; Traino per veicoli a motore; Parti di trasmissione per veicoli a motore; Impianti ruote per veicoli a motore; Componenti e accessori di finestrini per veicoli a motore
ja: 乗り物・パーツ > 乗り物用パーツ・関連用品 > 自動車・バイク用パーツ: 自動車用エアインテーク; 自動車・バイク用ブレーキ; 自動車内装用ファブリック; 自動車用エアコン; 自動車・バイク用制御装置; 自動車冷却システム; 自動車・バイク用エンジンオイル循環装置; 自動車・バイク用エンジンパーツ; 自動車・バイク用エンジン; 自動車・バイク用排気系パーツ; 自動車・バイク用フレーム・ボディパーツ; 自動車・バイク用燃料系パーツ; 自動車用インテリア付属品; 自動車・バイク用ライト; 自動車・バイク用ミラー; 自動車・バイク用電気系統装置; 自動車・バイク用シート; 自動車・バイク用センサー・ゲージ; 自動車・バイク用サスペンションパーツ; 自動車・バイク用牽引用品; 自動車・バイク用トランスミッションパーツ; 自動車・バイク用ホイールシステム; 自動車ウィンドウ用パーツ・関連用品
el: Οχήματα & ανταλλακτικά > Ανταλλακτικά & αξεσουάρ οχημάτων > Ανταλλακτικά μηχανοκίνητων οχημάτων: Εισαγωγή αέρα μηχανοκίνητων οχημάτων; Πέδηση μηχανοκίνητων οχημάτων; Χαλιά και επενδύσεις μηχανοκίνητων οχημάτων; Έλεγχος κλιματισμού οχήματος μηχανοκίνητων οχημάτων; Έλεγχοι μηχανοκίνητων οχημάτων; Συστήματα ψύξης μηχανοκίνητων οχημάτων; Κυκλοφορία λαδιού κινητήρα μηχανοκίνητων οχημάτων; Εξαρτήματα κινητήρα μηχανοκίνητου οχήματος; Κινητήρες μηχανοκίνητων οχημάτων; Εξάτμιση μηχανοκίνητων οχημάτων; Εξαρτήματα πλαισίου & αμαξώματος μηχανοκίνητων οχημάτων; Συστήματα καυσίμου μηχανοκίνητων οχημάτων; Εσωτερικά εξαρτήματα μηχανοκίνητων οχημάτων; Φωτισμός οχημάτων; Καθρέφτες οχημάτων; Ισχύς & ηλεκτρικά συστήματα μηχανοκίνητων οχημάτων; Καθίσματα μηχανοκίνητων οχημάτων; Αισθητήρες και όργανα οχημάτων; Μέρη ανάρτησης μηχανοκίνητων οχημάτων; Ρυμούλκηση οχημάτων; Εξαρτήματα μετάδοσης & κίνησης μηχανοκίνητων οχημάτων; Συστήματα τροχών μηχανοκίνητων οχημάτων; Μέρη & αξεσουάρ παραθύρων μηχανοκίνητων οχημάτων
pt-BR: Veículos e peças > Peças e acessórios de veículos > Peças para veículos motorizados: Admissão de ar de veículos automotores; Freios para veículos motorizados; Tapetes e estofados para veículos motorizados; Controle de temperatura de veículos; Controles para veículos motorizados; Sistemas de arrefecimento para automóveis; Circulação de óleo do motor de veículos motorizados; Peças de motor para veículos motorizados; Motores para veículos motorizados; Motor de escape do veículo; Peças de chassi e carroceria para veículos motorizados; Sistemas de combustível para veículos motorizados; Acessórios interiores para veículos motorizados; Luzes veiculares; Espelhos para veículos motorizados; Sistemas de alimentação e eletricidade para veículos motorizados; Assento de veículos motorizados; Sensores e indicadores para veículos motorizados; Peças de suspensão para veículos motorizados; Reboque de veículos motorizados; Peças do sistema de direção e transmissão para veículos motorizados; Sistemas de rodagem para veículos motorizados; Acessórios e peças de janelas para veículos motorizados
vi: Xe và phụ tùng > Bộ phận và phụ kiện xe cộ > Phụ tùng xe cơ giới: Hệ thống nạp khí xe cơ giới; Phanh xe cơ giới; Bọc ghế và thảm trải sàn xe cơ giới; Kiểm soát khí hậu cho xe cơ giới; Bộ điều khiển xe cơ giới; Hệ thống làm mát xe cơ giới; Bộ tuần hoàn dầu động cơ xe; Phụ tùng động cơ xe cơ giới; Động cơ xe cơ giới; Hệ thống xả xe cơ giới; Khung và phụ tùng thân xe cơ giới; Hệ thống nhiên liệu xe; Phụ kiện nội thất xe cơ giới; Đèn xe cơ giới; Gương xe; Hệ thống điện và năng lượng xe cơ giới; Chỗ ngồi trên xe cơ giới; Máy đo và cảm biến xe cơ giới; Bộ phận giảm xóc cho ô tô; Thiết bị gắn xe cơ giới để kéo; Linh kiện truyền động và dẫn động cho xe có động cơ; Hệ thống lái của xe gắn động cơ; Phụ kiện và linh kiện cửa sổ xe ô tô
nl: Voertuigen en onderdelen > Voertuigonderdelen en -accessoires > Motorvoertuigonderdelen: Luchtinlaat voor motorvoertuigen; Remmen voor motorvoertuigen; Vloerbedekking en bekleding voor motorvoertuigen; Klimaatbeheersing voor motorvoertuigen; Bediening van motorvoertuigen; Koelsysteem voor motorvoertuigen; Motoroliecirculatie voor motorvoertuigen; Motoronderdelen voor motorvoertuigen; Motors voor motorvoertuigen; Uitlaat voor motorvoertuigen; Chassis- en carrosserieonderdelen voor motorvoertuigen; Brandstofsystemen voor motorvoertuigen; Interieuren voor motorvoertuigen; Verlichting voor motorvoertuigen; Spiegels voor motorvoertuigen; Elektrische systemen voor motorvoertuigen; Stoelen voor motorvoertuigen; Sensoren en meters voor motorvoertuigen; Ophangingsonderdelen voor motorvoertuigen; Motorvoertuigen slepen; Versnellingsbak- en aandrijflijnonderdelen voor motorvoertuigen; Wielsystemen voor motorvoertuigen; Raamonderdelen en -accessoires voor motorvoertuigen
sl-SI: Vozila in deli > Deli in dodatki za vozila > Deli za motorna vozila: Sesalni sistem motorja; Zavore motornih vozil; Čistila za preproge in sedeže vozil; Klimatska naprava za motorna vozila; Krmilniki za motorna vozila; Deli za hladilne sisteme motornih vozil; Pretok motornega olja v vozilu; Deli motorjev za motorna vozila; Motorji za motorna vozila; Izpušni sistemi motornih vozil; Okvir motornih vozil in deli karoserije; Sistemi za gorivo za motorna vozila; Notranja oprema za motorna vozila; Razsvetljava za motorna vozila; Ogledala za motorna vozila; Napajalni in električni sistemi motornih vozil; Sedeži za motorna vozila; Senzorji in merilniki za motorna vozila; Deli za vzmetenje motornih vozil; Vleka motornih vozil; Deli za menjalnike in pogonske sklope motornih vozil; Sistem koles za motorna vozila; Deli in dodatki za stekla motornih vozil
fr: Véhicules et accessoires > Pièces détachées pour véhicules > Pièces détachées automobiles et motos: Systèmes d’admission d’air pour véhicules automobiles; Système de freinage; Housses et tapis pour véhicules; Régulation de la climatisation; Commandes pour véhicules; Systèmes de refroidissement de véhicule; Circulation d'huile pour moteurs de véhicules; Pièces moteur; Moteurs de véhicules; Échappement; Pièces de châssis et carrosserie; Systèmes d'alimentation en carburant; Équipements intérieurs de véhicules; Éclairage de véhicule; Rétroviseurs; Systèmes d'alimentation pour véhicules; Sièges de véhicules; Capteurs et jauges; Pièces de suspension pour véhicules; Remorquage de véhicules motorisés; Pièces de transmission pour véhicules; Systèmes pour roues; Pièces et accessoires pour fenêtres de véhicules
zh-TW: 車輛與零配件 > 車輛零件/配件 > 汽機車零配件: 機動車輛進氣系統; 汽機車煞車零件/元件; 車內鋪毯/布墊; 機動車輛空調設備; 汽機車控制部件; 車用冷卻系統; 機油泵零件; 機動車輛引擎零件; 汽機車引擎; 汽機車排氣管; 汽機車框架/車身; 車輛燃油系統; 車內部件; 機動車輛照明裝置; 行車輔助鏡; 汽機車動力電子系統; 汽機車座椅; 汽機車感測器/儀錶; 汽機車懸吊系統零件; 汽機車拖車勾/架; 汽機車傳動零件; 車輛輪胎系統; 車窗零件/配件
lt-LT: Transporto priemonės ir dalys > Transporto priemonių dalys ir priedai > Motorinių transporto priemonių dalys: Motorinės transporto priemonės oro įsiurbimo anga; Motorinių transporto priemonių stabdžiai; Motorinių transporto priemonių kilimai ir apmušalai; Motorinių transporto priemonių klimato kontrolė; Motorinių transporto priemonių valdikliai; Transporto priemonių aušinimo sistemos; Variklinių transporto priemonių variklio alyvos cirkuliacija; Motorinių transporto priemonių variklių dalys; Motorinių transporto priemonių varikliai; Motorinių transporto priemonių išmetimo sistemos; Motorinių transporto priemonių rėmų ir kėbulų dalys; Motorinių transporto priemonių degalų sistemos; Motorinių transporto priemonių vidaus įranga; Motorinių transporto priemonių apšvietimas; Motorinių transporto priemonių veidrodėliai; Motorinių transporto priemonių maitinimo ir elektros sistemos; Motorinių transporto priemonių sėdynės; Motorinių transporto priemonių jutikliai ir matuokliai; Variklinių transporto priemonių pakabos dalys; Motorinių transporto priemonių vilkimas; Variklinių transporto priemonių transmisijos ir pavarų dalys; Motorinių transporto priemonių ratų sistemos; Motorinių transporto priemonių langų dalys ir priedai
th: รถยนต์และชิ้นส่วน > ชิ้นส่วนและอุปกรณ์สำหรับยานยนต์ > ชิ้นส่วนรถยนต์: ระบบไอดีอากาศยานยนต์; เบรกยานยนต์; พรมและเบาะรถ; ที่ควบคุมสภาพอากาศของรถยนต์; อุปกรณ์ควบคุมรถ; ระบบระบายความร้อนยานยนต์; ระบบไหลเวียนของน้ำมันเครื่องรถยนต์; ชิ้นส่วนเครื่องยนต์ของยานยนต์; เครื่องยนต์รถ; ท่อไอเสียรถยนต์; ชิ้นส่วนตัวถังและโครงรถยนต์; ระบบเชื้อเพลิงรถยนต์; ชิ้นส่วนภายในรถยนต์; ไฟรถยนต์; กระจกรถยนต์; ระบบไฟฟ้าและพลังงานของรถยนต์; ที่นั่งในรถยนต์; เกจ์และเซ็นเซอร์รถยนต์; ชิ้นส่วนระบบกันสะเทือนของรถยนต์; เครื่องมือลากรถ; ชิ้นส่วนชุดส่งและถ่ายทอดกำลังรถยนต์; ระบบล้อรถยนต์; อุปกรณ์และชิ้นส่วนหน้าต่างรถยนต์
da: Køretøjer og dele > Dele og tilbehør til køretøjer > Dele til motorkøretøjer: Luftindtag til motorkøretøjer; Bremsedele til motorkøretøjer; Måtter og sæder til motorkøretøjer; Klimanlæg til motorkøretøjer; Styrefunktioner til motorkøretøjer; Kølesystemer i motorkøretøjer; Oliecirkulation til motorkøretøjer; Motordele til motorkøretøjer; Motorer til motorkøretøjer; Udstødningsrør til motorkøretøjer; Ramme og karosseridele til motorkøretøjer; Brændstofsystemer til motorkøretøjer; Interiør til motorkøretøjer; Lygter til motorkøretøjer; Spejle til motorkøretøjer; Strømsystemer og elektriske systemer til motorkøretøjer; Sæder til motorkøretøjer; Sensorer og målere til motorkøretøjer; Affjedringsdele til motorkøretøjer; Bugseringsudstyr til motorkøretøjer; Transmissionsdele til motorkøretøjer; Hjulsystemer til motorkøretøjer; Vinduesdele til motorkøretøjer
ro-RO: Vehicule și piese > Piese și accesorii pentru vehicule > Piese autovehicule: Admisie de aer pentru autovehicule; Frânare autovehicule; Covoare și tapițerie pentru autovehicule; Climatizare autovehicul; Comenzi autovehicul; Sisteme de răcire pentru autovehicule; Circulare ulei motor autovehicul; Piese de motor pentru autovehicule; Motoare pentru autovehicule; Tip de evacuare vehicul; Piese pentru șasiul/caroseria vehiculului; Sisteme de combustibil pentru autovehicule; Articole interioare autovehicule; Iluminat autovehicul; Oglinzi pentru autovehicule; Sisteme electrice și de putere pentru autovehicule; Scaune autovehicule; Senzori și instrumente pentru autovehicule; Piese pentru suspensie autovehicul; Remorcare autovehicule; Transmisie și piese tren de rulare autovehicule; Sisteme roți autovehicule; Piese și accesorii geamuri autovehicule
sk-SK: Diely pre vozidlá > Diely a príslušenstvo pre vozidlá > Diely motorových vozidiel: Systém nasávania vzduchu motorového vozidla; Brzdný systém motorových vozidiel; Koberce a čalúnenie motorových vozidiel; Klimatizácia motorových vozidiel; Ovládače motorových vozidiel; Chladiace systémy motorových vozidiel; Cirkulácia motorového oleja; Časti motora motorových vozidiel; Motory motorových vozidiel; Výfuk motorového vozidla; Časti rámu a karosérie motorového vozidla; Palivové systémy motorových vozidiel; Interiérové vybavenie motorových vozidiel; Svetlá motorových vozidiel; Zrkadlá motorových vozidiel; Napájacie a elektrické systémy motorových vozidiel; Sedadlá motorových vozidiel; Senzory a meradlá pre motorové vozidlá; Diely odpruženia motorových vozidiel; Vlečný systém motorových vozidiel; Časti prevodoviek a pohonu motorových vozidiel; Systémy kolies motorových vozidiel; Diely a príslušenstvo okien motorových vozidiel
bg-BG: Превозни средства и части > Автомобилни части и аксесоари > Части за моторни превозни средства: Всмукателен колектор за автомобил; Автомобилни спирачни системи; Мокет и тапицерия за моторни превозни средства; Климатични системи за моторни превозни средства; Системи за управления на моторни превозни средства; Охладителни системи за моторни превозни средства; Системи за циркулация на масло в автомобилни двигатели; Части за двигатели на моторни превозни средства; Двигатели на моторни превозни средства; Изпускателна система на моторни превозни средства; Части за рама и купе на моторни превозни средства; Горивни системи за моторни превозни средства; Вътрешно обзавеждане на моторни превозни средства; Осветление на моторни превозни средства; Огледала за моторни превозни средства; Захранване и електрически системи на моторни превозни средства; Седалки за моторни превозни средства; Сензори и измервателни уреди за моторни превозни средства; Части за окачване на моторни превозни средства; Средства за теглене за моторни превозни средства; Части за трансмисия и задвижване на моторни превозни средства; Елементи за ходова част; Части и аксесоари за прозорци на моторни превозни средства
es: Vehículos y recambios > Piezas y accesorios para vehículos > Piezas para vehículos motorizados: Admisión de aire para vehículos de motor; Frenos para vehículos motorizados; Tapicería y alfombrillas para vehículos motorizados; Control de climatización de vehículos motorizados; Controles de vehículos motorizados; Sistemas de refrigeración de vehículos de motor; Circulación de aceite de motor para vehículos motorizados; Piezas del motor de vehículos motorizados; Motores para vehículos motorizados; Tubos de escape para vehículos motorizados; Piezas de bastidor y carrocería para vehículos motorizados; Sistemas de combustible para vehículos motorizados; Accesorios de montaje para el interior de vehículos motorizados; Luces para vehículos motorizados; Espejos para vehículos motorizados; Sistemas eléctricos y de alimentación para vehículos motorizados; Asientos para vehículos motorizados; Sensores y medidores para vehículos motorizados; Piezas de la suspensión de vehículos motorizados; Remolque de vehículos motorizados; Piezas de la transmisión y transmisión secundaria de vehículos motorizados; Sistemas de ruedas para vehículos motorizados; Piezas y accesorios para ventanillas
tr: Taşıtlar ve Parçalar > Taşıt Parçaları ve Aksesuarlar > Motorlu Taşıt Parçaları: Motorlu araç hava emişi; Motorlu Taşıt Freni; Motorlu Taşıt Halı ve Döşemesi; Motorlu Taşıt Klimaları; Motorlu Taşıt Kumandaları; Motorlu Taşıt Soğutma Sistemleri; Motorlu Araç Motor Yağı Devirdaimi; Motorlu Taşıt Motor Parçaları; Motorlu Taşıt Motorları; Motorlu Taşıt Egsozu; Motorlu Taşıt Şasi ve Gövde Parçaları; Motorlu Taşıt Yakıt Sistemleri; Motorlu Taşıt İç Donanımları; Motorlu Taşıt Lambaları; Motorlu Taşıt Aynaları; Motorlu Taşıt Güç ve Elektrik Sistemleri; Motorlu Taşıt Koltukları; Motorlu Taşıt Sensörleri ve Göstergeleri; Motorlu Araç Süspansiyon Parçaları; Motorlu Taşıt Çekme; Motorlu Araç Şanzımanı ve Aktarma Organı Parçaları; Motorlu Taşıt Tekerlekleri; Motorlu Araç Pencere Parçaları ve Aksesuarları
fi: Ajoneuvot ja osat > Ajoneuvojen osat ja tarvikkeet > Moottoriajoneuvojen osat: Moottoriajoneuvojen ilmanotto; Moottoriajoneuvon jarrujärjestelmä; Moottoriajoneuvojen matot ja verhoilut; Moottoriajoneuvojen ilmastointi; Moottoriajoneuvojen hallintalaitteet; Moottoriajoneuvojen jäähdytysjärjestelmät; Moottoriajoneuvojen moottorin öljynkierto; Moottoriajoneuvojen moottorin osat; Moottoriajoneuvojen moottorit; Moottoriajoneuvojen pakoputkijärjestelmä; Moottoriajoneuvojen rungon ja kehikon osat; Moottoriajoneuvojen polttoainejärjestelmät; Moottoriajoneuvojen säätökytkimet sisällä; Moottoriajoneuvojen valot; Moottoriajoneuvojen peilit; Moottoriajoneuvojen teho- ja sähköjärjestelmät; Moottoriajoneuvojen istuimet; Moottoriajoneuvojen anturit ja mittarit; Moottoriajoneuvojen jousituksen osat; Moottoriajoneuvojen hinaus; Moottoriajoneuvojen vaihteiston ja ajolaitteiden osat; Moottoriajoneuvojen rengasjärjestelmät; Moottoriajoneuvojen ikkunoiden osat ja tarvikkeet
ru: Транспортные средства, запчасти и аксессуары > Запчасти и аксессуары для транспортных средств > Автомобильные запчасти: Системы впуска воздуха для автомобилей; Автомобильные тормозные системы; Автомобильные коврики и обивка салона; Автомобильные системы климат-контроля; Автомобильные органы управления; Системы охлаждения транспортных средств; Автомобильные системы циркуляции моторного масла; Детали автомобильных двигателей; Автомобильные двигатели; Автомобильные выхлопные системы; Детали кузова автомобиля; Автомобильные топливные системы; Аксессуары для салонов автомобилей; Автомобильная светотехника; Зеркала для автомобилей; Автомобильные электрические системы; Автомобильные сиденья; Автомобильные датчики и приборы; Детали автомобильной подвески; Буксировка автомобилей; Детали автомобильной трансмиссии; Колеса, диски и шины для автотранспорта; Детали и аксессуары для автомобильных окон
ko: 차량/부품 > 차량 부품/부대용품 > 자동차 부품: 자동차 공기 흡입구; 자동차 제동장치; 자동차 카펫/실내 커버; 자동차 온도 조절기; 자동차 제어 장치; 자동차 냉각 시스템; 자동차 엔진 오일 순환계; 자동차 엔진 부품; 자동차 엔진; 자동차 배기 장치; 자동차 프레임/보디 부품; 자동차 연료 장치; 자동차 실내 장치; 자동차 조명; 자동차 미러; 자동차 동력/전기 시스템; 자동차 좌석; 자동차 센서/계기판; 자동차 서스펜션 부품; 자동차 견인 장비; 자동차 변속기/동력전달장치 부품; 자동차 조향 장치; 자동차 창문 부품/부대용품
zh-CN: 交通工具/汽车/飞机/船舶 > 交通工具零件/配件 > 机动车零部件: 汽车进气系统; 机动车制动部件; 机动车地毯和垫衬物; 汽车环境调节设备; 机动车控制装置; 机动车冷却系统; 汽车发动机油循环装置; 汽车发动机部件; 机动车引擎; 机动车排气系统; 机动车车架和车身零部件; 汽车燃油系统; 机动车内部配件; 汽车照明系统; 汽车镜; 机动车电源和电气系统; 机动车座椅; 机动车传感器和表盘; 悬架部件; 机动车牵引装置和组件; 汽车传动系统部件; 汽车车轮系统; 汽车车窗零件/配件
en: Vehicles & Parts > Vehicle Parts & Accessories > Motor Vehicle Parts: Motor Vehicle Air Intake; Motor Vehicle Braking; Motor Vehicle Carpet & Upholstery; Motor Vehicle Climate Control; Motor Vehicle Controls; Motor Vehicle Cooling Systems; Motor Vehicle Engine Oil Circulation; Motor Vehicle Engine Parts; Motor Vehicle Engines; Motor Vehicle Exhaust; Motor Vehicle Frame & Body Parts; Motor Vehicle Fuel Systems; Motor Vehicle Interior Fittings; Motor Vehicle Lighting; Motor Vehicle Mirrors; Motor Vehicle Power & Electrical Systems; Motor Vehicle Seating; Motor Vehicle Sensors & Gauges; Motor Vehicle Suspension Parts; Motor Vehicle Towing; Motor Vehicle Transmission & Drivetrain Parts; Motor Vehicle Wheel Systems; Motor Vehicle Window Parts & Accessories
pl: Pojazdy i części > Akcesoria i części do pojazdów > Części do pojazdów silnikowych: Układy dolotowe pojazdów silnikowych; Hamulce pojazdów mechanicznych; Wykładziny i tapicerka; Układy chłodzenia; Elementy układu kierowniczego; Układy chłodzenia pojazdów silnikowych; Układy smarowania; Części silnikowe; Silniki; Elementy układu wydechowego; Karoserie i ramy do pojazdów silnikowych; Układy paliwowe; Wyposażenie wnętrza; Oświetlenie samochodowe; Lusterka samochodowe; Układy elektryczne i zapłonowe; Fotele i siedzenia; Wskaźniki i czujniki; Części zawieszenia; Sprzęt holowniczy; Części układu przeniesienia napędu; Koła do pojazdów silnikowych; Części i akcesoria do szyb samochodowych
hu: Járművek és alkatrészek > Járműalkatrészek és -kiegészítők > Gépjárműalkatrészek: Gépjármű-légbeszívó rendszerek; Gépjárműfékezés; Gépjármű-szőnyegek és -kárpitok; Gépjármű-klímaszabályozás; Gépjárművezérlők; Járműhűtési rendszerek; Gépjárműmotorolaj-keringés; Gépjármű-motoralkatrész; Gépjárműmotorok; Gépjármű-kipufogók; Gépjárműváz és -karosszéria-alkatrészek; Gépjárműüzemanyag-rendszerek; Gépjármű belső szerelvények; Gépjármű-világítás; Gépjárműtükrök; Gépjármű-teljesítmény és elektromos rendszerek; Gépjárműülések; Gépjármű-érzékelők és -műszerek; Gépjárműfelfüggesztés-alkatrészek; Gépjárművontatás; Gépjárműsebességváltó- és hajtáslánc-alkatrészek; Gépjárműkerék-rendszerek; Gépjárműablak-alkatrészek és -kiegészítők
nb: Kjøretøy og deler > Deler og tilbehør til kjøretøy > Kjøretøydeler: Luftinntak for motorkjøretøy; Bremsedeler til kjøretøy; Tepper i kjøretøy; Klimakontroll i kjøretøy; Kjøretøykontroller; Kjølesystemer for motorkjøretøy; Motoroljesirkulasjon i kjøretøy; Motordeler til kjøretøy; Kjøretøymotorer; Kjøretøyeksos; Kjøretøyrammer og karosserideler; Bensinsystemer i kjøretøy; Interiørdeler til kjøretøy; Kjøretøybelysning; Kjøretøyspeil; Strøm og elektriske systemer i kjøretøy; Kjøretøyseter; Kjøretøysensorer og -målere; Fjæringsdeler til kjøretøy; Tauing av kjøretøy; Girkasse- og drivlinjedeler til kjøretøy; Hjulsystemer i kjøretøy; Vindusdeler og -tilbehør til kjøretøy